臺灣板橋地方法院刑事判決　　　　　　　96年度訴字第1706號
公　訴　人　臺灣板橋地方法院檢察署檢察官
被　　　告　乙○○
　　　　　　　　　　　2樓
　　　　　　　　　　（現另案於臺灣臺北監獄執行中）
　　　　　　丙○○
　　　　　　　　　　（現另案
共　　　同
指定辯護人　本院公設辯護人甲○○
上列被告因槍砲彈藥刀械管制條例案件，經檢察官提起公訴（95
年度偵字第16406 號），本院判決如下：
    主  文
乙○○未經許可，持有可發射子彈具有殺傷力之改造手槍，處有
期徒刑參年捌月，併科罰金新臺幣拾伍萬元，罰金如易服勞役，
以新臺幣壹仟元折算壹日。扣案如附表編號壹、貳所示之物，均
沒收。又未經許可，製造子彈，處有期徒刑壹年貳月，併科罰金
新臺幣陸萬元，罰金如易服勞役，以新臺幣壹仟元折算壹日；減
為有期徒刑柒月，併科罰金新臺幣參萬元，罰金如易服勞役，以
新臺幣壹仟元折算壹日。扣案如附表編號肆至貳拾肆所示之物，
均沒收（不包括如附表編號參所示之已試射用罄之具有殺傷力之
土造子彈肆顆）。應執行有期徒刑肆年，併科罰金新臺幣拾陸萬
元，罰金如易服勞役，以新臺幣壹仟元折算壹日。扣案如附表編
號壹、貳及肆至貳拾肆所示之物（不包括如附表編號參所示之已
試射用罄之具有殺傷力之土造子彈肆顆），均沒收。
丙○○未經許可，寄藏可發射子彈具有殺傷力之改造手槍，處有
期徒刑壹年拾月，併科罰金新臺幣捌萬元，罰金如易服勞役，以
新臺幣壹仟元折算壹日。扣案如附表編號貳所示之物，沒收。
    事  實
一、乙○○明知可發射子彈具有殺傷力之改造手槍，為槍砲彈藥
    刀械管制條例所管制之槍枝，未經許可，不得持有，竟基於
    非法持有具有殺傷力之改造手槍之犯意，於民國95年6 月間
    某日，在臺北縣中和市○○路127 巷18弄24之1 號2 樓住處
    ，以新臺幣（下同）20,000元之價格，在某拍賣網站上向姓
    名、年籍均不詳之成年男子，購得如附表編號1 、2 所示之
    具有殺傷力之改造手槍2 支，而未經許可無故持有之（連同
    購買仿FN廠半自動手槍製造之玩具手槍，改造而成之不具殺
    傷力之改造手槍1 支）。又乙○○明知具有殺傷力之子彈為
    管制物品，非經中央主管機關許可，不得擅自製造、持有，
    竟另基於製造具有殺傷力之子彈之犯意，於95年7 月4 日前
    之7 月初某日，在上址住處，以將土造彈殼裝填底火、火藥
    ，再裝上金屬彈頭，而改造完成如附表編號3 所示之具殺傷
    力之土造子彈4 顆（4 顆均試射擊發，已失違禁物之性質）
    。另丙○○明知可發射子彈具有殺傷力之改造玩具手槍，為
    槍砲彈藥刀械管制條例所管制之槍枝，未經許可，不得寄藏
    持有，竟於95年7 月4 日21時25分許，在乙○○上址住處，
    收受乙○○所交付、委託保管之如附表編號2 所示之具有殺
    傷力之改造手槍1 支（連同不具殺傷力之土造子彈1 顆、改
    造子彈3 顆），而未經許可寄藏之。嗣於95年7 月4 日21時
    45分許，為警持本院法官核發之搜索票前往乙○○上址住處
    搜索，而為警當場查獲如附表所示之物。
二、案經臺北縣政府警察局永和分局報請臺灣板橋地方法院檢察
    署檢察官偵查起訴。
    理  由
一、被告以外之人於審判外之言詞或書面陳述，除法律有規定者
    外，不得作為證據。次按被告以外之人於審判外之陳述，經
    當事人於審判程序同意作為證據，法院審酌該言詞陳述或書
    面陳述作成時之情況，認為適當者，亦得為證據。當事人、
    代理人或辯護人於法院調查證據時，知有第159 條第1 項不
    得為證據之情形，而未於言詞辯論終結前聲明異議者，視為
    有前項之同意，刑事訴訟法第159 條第1 項及第159 條之5
    分別定有明文。查本案以下所引證據，均未據被告2 人及辯
    護人否認其證據能力，且未於本案言詞辯論終結前聲明異議
    ，則本院審酌該等證據核無違法取證或證明力顯然過低之情
    事，依各該陳述作成時之狀況，並無不適當之情形，自均得
    為證據，合先敘明。
二、前揭事實，業據被告乙○○、丙○○於本院審理時坦承不諱
    （見本院96年8 月28日審判筆錄），並有照片23紙附卷，及
    如附表所示之物扣案足資佐證（見臺灣板橋地方法院檢察署
    95年度偵字第1640 6號偵查卷第20頁至第24頁、第31頁至第
    42頁、第117 頁）。又扣案如附表編號1 、2 、3 所示之物
    ，經送請內政部警政署刑事警察局鑑驗結果，認如附表編號
    1 、2 所示之改造槍枝共2 支、附表編號3 所示之土造子彈
    4 顆，均具殺傷力，有該局95年8 月22日刑鑑字第09501080
    61號槍彈鑑定書及96年6 月28日刑鑑字第0960092645號函各
    1 份在卷足憑（見上開偵查卷第77頁至第83頁、本院刑事卷
    ），足認被告2 人上開自白與事實相符，堪予採信。本案事
    證已臻明確，被告2 人之犯行均堪認定，應依法論科。
三、核被告乙○○所為，係犯槍砲彈藥刀械管制條例第8 條第4
    項之無故持有改造手槍罪及槍砲彈藥刀械管制條例第12條第
    1 項之未經許可製造子彈罪。被告丙○○所為，係犯槍砲彈
    藥刀械管制條例第8 條第4 項之無故寄藏改造手槍罪。被告
    乙○○持有子彈之低度行為，為製造之高度行為所吸收，不
    另論罪。被告乙○○持續製造如附表編號3 所示之子彈行為
    ，乃其單一決意之接續實施，所侵害之法益單一，應為接續
    犯。被告乙○○所犯上開持有具有殺傷力之改造手槍及製造
    子彈2 罪間，犯意各別，行為互殊，構成要件不同，應予分
    論併罰。又被告丙○○年輕識淺，其所寄藏具有殺傷力之槍
    枝僅有1 支，且寄藏之時間僅有20分鐘即為警查獲，為時甚
    短，衡情顯可憫恕，而被告丙○○寄藏改造槍枝之犯行，係
    觸犯3 年以上10年以下有期徒刑之重典，認科最低刑度3 年
    仍嫌過重，爰依刑法第59條規定酌減其刑。審酌被告乙○○
    素行不佳，竟無故持有具殺傷力改造手槍，並非法製造具有
    殺傷力之子彈，嚴重破壞社會秩序，對治安造成之危害非輕
    ，被告丙○○寄藏具有殺傷力之改造手槍，數量僅有一枝，
    仍對於社會治安與個人安全有危害之虞，惟念被告2 人犯後
    坦承犯行，態度良好，且被告乙○○持有改造槍枝、製造子
    彈及被告丙○○寄藏改造手槍尚非供犯罪所用之物等一切情
    狀，各量處如主文所示之刑。末查，本案被告乙○○所犯非
    法製造子彈罪之犯罪終了時間在96年4 月24日以前，合於中
    華民國九十六年罪犯減刑條例第2 條第1 項第3 款所定之減
    刑要件，爰減其宣告刑2 分之1 （至於被告2 人所犯無故持
    有、寄藏改造手槍罪部分，所宣告之刑復逾有期徒刑1 年6
    月，依中華民國九十六年罪犯減刑條例第3 條第1 項第4 款
    之規定，不得減刑，併此指明），並就被告乙○○上開減刑
    後之有期徒刑及罰金部分，與不應減刑之持有改造手槍罪所
    宣告之有期徒刑及罰金部分，定其應執行刑，並就被告2 人
    罰金部分，諭知易服勞役之折算標準。
四、扣案如附表編號1 、2 所示之改造手槍2 支，經鑑定認均具
    有殺傷力，屬違禁物，不問屬於犯人與否，均應依刑法第38
    條第1 項第1 款之規定併予宣告沒收。扣案之如附表編號4
    、5 、6 、7 所示之土造子彈、改造子彈成品、改造子彈半
    成品、土造彈殼，為被告乙○○所有，因改造子彈犯罪所得
    之物，業據被告乙○○於警詢、偵查及本院審理中供承在卷
    ，應依刑法第38條第1 項第3 款之規定諭知沒收。扣案之如
    附表編號8 至24所示之物，為被告乙○○所有，且係供改造
    子彈犯罪所用之物，業據被告乙○○於本院審理中供明在卷
    ，應依刑法第38條第1 項第2 款之規定諭知沒收。至扣案之
    如附表編號3 所示之具有殺傷力之土造子彈4 顆，經鑑定試
    射擊發，已失其違禁物之性質，爰均不另為沒收之諭知。
據上論斷，應依刑事訴訟法第299 條第1 項前段，槍砲彈藥刀械
管制條例第8 條第4 項、第12條第1 項，刑法第11條前段、第59
條、第51條第5 款、第7 款、第42條第3 項前段、第38條第1 項
第1 款、第2 款、第3 款，中華民國九十六年罪犯減刑條例第2
條第1 項第3 款、第7 條、第11條，判決如主文。
本案經檢察官郭季青到庭執行職務。
中　　華　　民　　國　　96　　年　　9 　　月　　18　　日
              刑事第十九庭  審判長 法  官  許必奇
                                   法  官  鄧雅心
                                   法  官  曾正耀
以上正本證明與原本無異。
如不服本判決，應於判決送達後10日內，向本院提出上訴狀。
                                   書記官　陳淑怡
中　　華　　民　　國　　96　　年　　9　　月　 　19　　日
附錄本案論罪科刑法條：
槍砲彈藥刀械管制條例第8條第4項：
未經許可，持有、寄藏或意圖販賣而陳列第1 項所列槍枝者，處
3 年以上10年以下有期徒刑，併科新臺幣7百萬元以下罰金。
槍砲彈藥刀械管制條例第12條第1項
未經許可，製造、販賣或運輸子彈者，處1年以上7年以下有期徒
刑，併科新臺幣500萬元以下罰金。
附表
┌──────────────────┐
│編號│扣案物品              │數量  │
├──┼───────────┼───┤
│ 1  │改造手槍（槍枝管制編號│ 1支  │
│    │：0000000000號，仿WALT│      │
│    │HER 廠半自動手槍製造之│      │
│    │玩具手槍，換裝土造金屬│      │
│    │槍管而成之具有殺傷力之│      │
│    │改造手槍，含彈匣1個） │      │
├──┼───────────┼───┤
│ 2  │改造手槍（槍枝管制編號│ 1支  │
│    │：0000000000號，仿COLT│      │
│    │廠半自動手槍製造之玩具│      │
│    │手槍，換裝土造金屬槍管│      │
│    │而成之具有殺傷力之改造│      │
│    │手槍，含彈匣1個）     │      │
├──┼───────────┼───┤
│ 3  │具殺傷力之土造子彈　  │ 4顆  │
├──┼───────────┼───┤
│ 4  │不具殺傷力之土造子彈　│ 1顆  │
├──┼───────────┼───┤
│ 5  │不具殺傷力之改造子彈  │ 3顆  │
├──┼───────────┼───┤
│ 6  │不具殺傷力之改造子彈半│ 3顆  │
│    │成品                  │      │
├──┼───────────┼───┤
│ 7  │土造彈殼              │ 1顆  │
├──┼───────────┼───┤
│ 8  │玩具金屬彈殼          │ 27顆 │
├──┼───────────┼───┤
│ 9  │活動扳手              │ 2支  │
├──┼───────────┼───┤
│10  │鉗子                  │ 2支  │
├──┼───────────┼───┤
│11  │一字起子              │ 4支  │
┼──┼───────────┼───┤
│12  │十字起子              │ 1支  │
├──┼───────────┼───┤
│13  │尖嘴鉗子              │ 2支  │
├──┼───────────┼───┤
│14  │扳手                  │ 2支　│
├──┼───────────┼───┤
│15  │固定式扳手            │ 1支  │
├──┼───────────┼───┤
│16  │鐵條                  │1支　 │
├──┼───────────┼───┤
│17  │鑽頭                  │5支　 │
├──┼───────────┼───┤
│18  │六角扳手              │1支　 │
├──┼───────────┼───┤
│19  │毛刷                  │1支　 │
├──┼───────────┼───┤
│20  │砂輪機                │1 台  │
├──┼───────────┼───┤
│21  │電鑽機                │1台　 │
├──┼───────────┼───┤
│22  │布砂輪頭              │1支　 │
├──┼───────────┼───┤
│23  │工業用火藥            │200 顆│
├──┼───────────┼───┤
│24  │鐵條                  │1支　 │
└──┴───────────┴───┘
